cs: Vlastnosti odolnosti: Odolné proti mrazu; Ohnivzdornost; Tepelná odolnost; Odolnost proti vlhkosti; Odolnost proti plísním; Nerezavějící; Nárazuvzdorný; Odolné proti UV záření; Voděodolný; Odolnost vůči počasí; Jiné
ru: Износостойкость: Холодостойкий; Огнестойкий; Термостойкий; Влагостойкий; Устойчив к плесени; Нержавеющий; Ударопрочный; Устойчив к УФ-излучению; Водонепроницаемый; Погодостойкий; Другой
fr: Caractéristiques de durabilité: Résistant au froid; Résistant au feu; Résistant à la chaleur; Résistant à l’humidité; Résistant à la moisissure; Inoxydable; Antichocs; Résistant aux UV; Imperméable; Résistant aux intempéries; Autre
sk-SK: Funkcie odolnosti: Chladuvzdorný; Ohňovzdorný; Teplovzdorný; Odolný voči vlhkosti; Odolný voči plesniam; Nehrdzavejúci; Nárazuvzdorný; Odolný voči UV žiareniu; Vodotesný; Odolný voči počasiu; Iné
ja: 耐久性の特徴: 耐寒性; 耐火性; 耐熱性; 耐湿性; 防カビ; 防錆加工; 耐衝撃; 耐UV; 防水; 耐候性; その他
th: คุณลักษณะด้านความทนทาน: ทนต่อความเย็น; ทนต่อไฟ; ทนต่อความร้อน; ทนต่อความชื้น; ป้องกันเชื้อรา; กันสนิม; กันกระแทก; ทนรังสียูวี; กันน้ำ; ทนต่อสภาพอากาศ; อื่นๆ
de: Haltbarkeitsmerkmale: Kältebeständig; Feuerresistent; Hitzebeständig; Feuchtigkeitsresistent; Schimmelresistent; Rostfrei; Stoßfest; UV-beständig; Wasserdicht; Wetterresistent; Sonstiges
lt-LT: Patvarumo ypatybės: Atsparus šalčiui; Atsparus ugniai; Atsparus karščiui; Atsparus drėgmei; Atsparus pelėsiui; Nerūdijantis; Atsparus smūgiams; Atsparus UV spinduliams; Atsparūs vandeniui; Atsparus oro sąlygoms; Kita
da: Holdbarhedsfunktioner: Kuldebestandig; Brandsikker; Varmeresistent; Fugtbestandig; Modstandsdygtig over for skimmelsvamp; Rustfast; Stødsikker; UV-bestandig; Vandtæt; Vejrbestandig; Andet
fi: Kestävyysominaisuudet: Kylmää kestävä; Palonkestävä; Lämmönkestävä; Kosteutta kestävä; Homeenkestävä; Ruostumaton; Iskunkestävä; UV-kestävä; Vedenkestävä; Säänkestävä; Muu
pl: Cechy wpływające na trwałość: Odporny na zimno; Żaroodporny; Odporne na wysokie temperatury; Odporny na wilgoć; Odporny na pleśń; Zabezpieczający przed rdzą; Wstrząsoodporny; Odporne na promieniowanie UV; Wodoszczelny; Odporny na warunki atmosferyczne; Inne
hu: Tartóssági jellemzők: Hidegálló; Tűzálló; Hőálló; Nedvességálló; Penészálló; Rozsdamentes; Ütésálló; UV-álló; Vízálló; Időjárásálló; Egyéb
it: Funzionalità di durabilità: Resistente al freddo; Ignifugo; Resistente al calore; Resistente all'umidità; Antimuffa; Inossidabile; Antiurto; Resistente ai raggi UV; Impermeabile; Resistente agli agenti atmosferici; Altro
ro-RO: Caracteristici de durabilitate: Rezistență la frig; Rezistență la incendii; Rezistență la căldură; Rezistență la umezeală; Rezistență la mucegai; Inoxidabil; Rezistență la șocuri; Rezistență la UV; Impermeabil; Rezistență la intemperii; Altele
hr-HR: Značajke vezane za otpornost: Otporno na hladnoću; Vatrootporno; Otporno na toplinu; Otporno na vlagu; Otporno na plijesan; Otporno na hrđu; Otporno na udarce; Otporno na UV zračenje; Vodootporno; Otporno na vremenske uvjete; Ostalo
nb: Holdbarhetsfunksjoner: Kuldebestandig; Brannsikker; Varmeresistent; Fuktbestandig; Muggbestandig; Rustfri; Støtsikker; UV-bestandig; Vannsikker; Værbestandig; Annet
es: Características de durabilidad: Resistente al frío; Resistente al fuego; Resistente al calor; Resistente a la humedad; Resistente al moho; Inoxidable; A prueba de golpes; Resistente a los rayos UV; Impermeable; Resistente a la intemperie; Otros
ko: 내구성 특징: 내한성; 내화성; 내열성; 내습성; 곰팡이 내성; 녹슬지 않는; 충격 방지; UV 차단; 방수; 내후성; 기타
bg-BG: Характеристики, свързани с издръжливост: Студоустойчив; Пожароустойчив; Термоустойчив; Устойчив на влага; Устойчив на плесени; Устойчив на ръжда; Удароустойчив; Устойчив на UV лъчи; Водоустойчив; Устойчив на атмосферни влияния; Други
pt-BR: Recursos de durabilidade: Resistente ao frio; Evita a propagação de fogo; Resistente ao calor; Resistente à umidade; Resistente a mofo; À prova de ferrugem; À prova de choque; Resistente aos raios ultravioleta; À prova d'água; Resistente ao clima; Outro
en: Durability features: Cold resistant; Fire resistant; Heat resistant; Moisture resistant; Mold resistant; Rustproof; Shockproof; UV resistant; Waterproof; Weather resistant; Other
el: Χαρακτηριστικά ανθεκτικότητας: Ανθεκτική στο κρύο; Πυρίμαχο; Ανθεκτική στη θερμότητα; Ανθεκτικό στην υγρασία; Ανθεκτικό στη μούχλα; Ανθεκτικό στη σκουριά; Αντικραδασμικό; Ανθεκτικό στην υπεριώδη ακτινοβολία; Αδιάβροχο; Ανθεκτικό στις καιρικές συνθήκες; Άλλο
nl: Kenmerken duurzaamheid: Koudbestendig; Vuurbestendig; Hittebestendig; Vochtbestendig; Schimmelbestendig; Roestvrij; Schokbestendig; UV-werend; Waterdicht; Weersbestendig; Andere
zh-TW: 耐用特性: 耐寒; 抗火; 耐熱; 防潮; 防黴; 防鏽; 防震; 抗紫外線; 防水; 耐候; 其他
pt-PT: Características de durabilidade: Resistente ao frio; Resistente ao fogo; Resistente ao calor; Resistente à humidade; Resistente ao mofo; À prova de ferrugem; À prova de choque; Resistente a UV; Impermeável; Resistente ao tempo; Outro
zh-CN: 耐用性特点: 耐寒; 耐火; 耐热; 防潮; 防霉; 防锈; 防震; 抗紫外线; 防水; 耐气候; 其他
tr: Dayanıklılık özellikleri: Soğuğa dayanıklı; Yangına dayanıklı; Isıya dayanıklı; Neme dayanıklı; Küflenmeye dayanıklı; Paslanmaz; Darbeye dayanıklı; UV ışınlarına dayanıklı; Su geçirmez; Hava koşullarına dayanıklı; Diğer
vi: Tính năng độ bền: Chống lạnh; Chịu lửa; Chịu nhiệt; Chịu ẩm; Chống nấm mốc; Chống gỉ sét; Chống sốc; Chống tia UV; Chống thấm nước; Chịu được thời tiết; Khác
sl-SI: Lastnosti vzdržljivosti: Odporno na mraz; Odporno proti ognju; Odporno na vročino; Odporno na vlago; Odporno proti plesni; Odporno na rjo; Odporno na udarce; UV odporen; Vodoodporen; Odporno na vremenske vplive; Drugo
sv: Detaljer för hållbarhet: Köldbeständig; Brandbeständig; Värmebeständig; Fuktbeständig; Mögelbeständig; Rostfri; Stötsäker; UV-beständig; Vattensäker; Vattentålig; Övrigt